【裁判字號】    88,易,625
【裁判日期】    890706
【裁判案由】    傷害
【裁判全文】
臺灣基隆地方法院刑事判決                          八十八年度易字第六二五號
    公  訴  人  臺灣基隆地方法院檢察署檢察官
    被      告  乙○○
                丙○○
                甲○○
右列被告因傷害案件，經檢察官提起公訴（八十八年度偵字第五一二九號），本院判
決如左︰
    主  文
乙○○、丙○○、甲○○共同傷害人之身體，各處有期徒刑伍月，如易科罰金，均以
佰元折算壹日。
    事  實
一、乙○○於民國八十七年五月二十九日下午六、七時許，駕駛自用小客車搭載丙○○、甲○○與成年人王賜川（業經臺灣高等法院以八十八年度上訴字第四○八號
    判處有期徒刑五月，如易科罰金以三百元折算一日確定），自臺北縣三芝鄉欲返
    回基隆市，車行至基隆市○○○路石皮瀨附近，適丁○○酒後駕駛機車行經該處
    ，與乙○○發生口角，乙○○、丙○○、高明德、王賜川竟均下車，共同基於普
    通傷害之犯意聯絡，圍毆丁○○，致丁○○腹部鈍傷合併脾臟破裂及內出血，嗣
    送醫急救，施行緊急手術切除脾臟（未達重傷程度）。
二、案經被害人丁○○訴請臺灣基隆地方法院檢察署檢察官偵查起訴。
    理  由
一、訊據被告乙○○、丙○○、甲○○均矢口否認有何傷害犯行，辯稱告訴人當時騎
    乘機車擋住伊等乘坐之自用小客車，遂下車與告訴人理論，嗣告訴人友人王玉麟
    、沈英麒到達，雙方說一說後即各自離去云云。惟查：（一）右揭事實，業據告
    訴人丁○○指訴綦詳，告訴人因此腹部鈍傷合併脾臟破裂及內出血，施行手術切
    除脾臟等情，並有診斷證明書、告訴人之長庚醫院病歷、照片一幀附於同案被告
    王賜川上開被訴傷害案件卷宗足稽。（二）證人王玉麟於臺灣基隆地方法院檢察
    署八十七年度偵字第二三三四號偵查案中陳稱：「到了基金一路附近，我看到丁○○躺在路上，我趕快過去，看見七、八個人圍著丁○○，其中一個人我有認識
    ，叫阿川，我說阿川你在幹什麼，大家都是認識的，結果他們就停手了。」，王
    玉麟又在本案偵查中（八十七年度偵字第二六二三號）供述：王賜川就是「阿川
    」。證人沈英麒於同案被告王賜川被訴傷害案件第一審陳述：「當天我先看到丁○○之機車躺在路中央，丁○○人倒在機車前，旁邊都是人，大約四個人圍著，
    旁邊還有人，現場有王賜川。」、「他們四人在丁○○要站起來時，將他之手反
    扣在背後，押住他，我與王玉麟下車，要扶丁○○，王賜川來推我。」；由王玉
    麟、沈英麒敘述之情境，告訴人已躺在地上，而被告等人將之圍住，在告訴人要
    站起來時，還壓制之，王玉麟當場質問王賜川「你在幹什麼」，沈英麒在上開案
    件偵查中尚證稱：「王玉麟有問他（王賜川）為何要打我這個朋友（丁○○）」
    ，可見被告等人對告訴人有不利之舉動，且依告訴人之診斷證明書觀之，告訴人
    係腹部鈍傷合併脾臟破裂及內出血，以告訴人當時年僅三十歲，正值青壯時期，
    其所受傷勢顯非一人之力所能致之，參以被告乙○○駕駛自用小客車搭載被告丙○○、甲○○及同案被告王賜川，行至基隆市○○○路石皮瀨附近，遇告訴人丁○○，告訴人與乙○○發生口角，被告乙○○、丙○○、甲○○及王賜川均下車
    乙節，為被告乙○○、丙○○、甲○○所自承，足徵被告乙○○、丙○○、甲○○係因與告訴人發生口角，始圍住告訴人欲教訓之，並毆打告訴人成傷，是被告
    乙○○、丙○○、甲○○及同案被告王賜川有故意傷害之犯意聯絡，渠等在合同
    意思範圍以內，各自分擔犯罪行為之一部，相互利用他人之行為，以達其犯罪之
    目的者，即應對於全部所發生之結果，共同負責，被告乙○○、丙○○、高德言
    所為辯解，顯係避重就輕之詞，不足採信。本件事證明確，被告三人犯行洵堪認
    定。
二、核被告乙○○、丙○○、甲○○所為，均係犯刑法第二百七十七條第一項之傷害
    罪。其等與王賜川間，有犯意之聯絡及行為之分擔，應為共同正犯。爰各審酌被
    告乙○○、丙○○、甲○○之素行，犯罪之動機、犯罪時所受之刺激、犯罪之手
    段、被害人所受傷害不輕、同案被告王賜川已與被害人和解並履行賠償及被告犯
    罪後之態度等一切情狀，分別量處如主文所示之刑，並均諭知易科罰金之折算標
    準。
據上論斷，應依刑事訴訟法第二百九十九條第一項前段，刑法第二百七十七條第一項
、第二十八條、第四十一條，罰金罰鍰提高標準條例第一條、第二條前段，判決如主
文。
本案經檢察官蔡和憲到庭執行職務。
中      華      民      國    八十九    年      七      月      六      日
                                臺灣基隆地方法院刑事第二庭
                                        法      官  陳湘琳
右正本證明與原本無異。
對於本件判決如有不服，應於收受送達後十日內，向本院提出上訴書狀，上訴於臺灣
高等法院，並按他造當事人之人數附具繕本。
                                        書  記  官  李姿穎
中      華      民      國    八十九    年      七      月     十四     日
附錄論罪法條
刑法第二百七十七條第一項：
傷害人之身體或健康者，處三年以下有期徒刑，拘役或一千元以下罰金。


司法院資訊處製作；財團法人民間司法改革基金會備份。
